# 会计实务中所说的商业实质是指什么，具体怎么判断？

提问人：wx_64acbdd6843c 时间：2023-07-21 16:09:41
如题：会计实务中所说的商业实质是指什么，具体怎么判断？

回答人：chenyiwei
根据《企业会计准则第 7 号——非货币性资产交换（ 2019 年修订）》第七条：满足下列条件之一的非货币性资产交换具有商业实质：
（一）换入资产的未来现金流量在风险、时间分布或金额方面与换出资产显著不同。
（二）使用换入资产所产生的预计未来现金流量现值与继续使用换出资产不同，且其差额与换入资产和换出资产的公允价值相比是重大的。
结合实务来看，“商业实质”的概念包含了以下几层意思：
1 、具有合理的商业理由，符合通常的商业逻辑；
2 、通过交易，实质性地改变了所持有资产的风险和报酬特征。因而可以分解为先以现金交易方式卖出换出资产（按公允价值），再以现金交易方式买入换入资产（同样依据公允价值）这两项互相独立的交易。